【裁判字號】    95,訴緝,68
【裁判日期】    950317
【裁判案由】    毒品危害防制條例
【裁判全文】
臺灣臺中地方法院刑事判決              95年度訴緝字第68號
公  訴  人  臺灣臺中地方法院檢察署檢察官
被      告  甲○○
                    （現於臺灣臺中看守所羈押中）
上列被告因違反毒品危害防制條例案件，經檢察官提起公訴（九
十二年度毒偵字第二六九七號），被告於本院準備程序就被訴事
實為有罪之陳述，經本院合議庭裁定改行簡式審判程序，判決如
下：
    主    文
甲○○連續施用第一級毒品，累犯，處有期徒刑壹年捌月。扣案
之海洛因壹包（毛重壹點貳公克），沒收銷燬之。
    犯罪事實
一、甲○○曾於民國九十一年間因犯竊盜罪，經本院判處有期徒
    刑一年確定，經送監執行，於九十二年七月二十七日期滿執
    行完畢。復因施用毒品案件，經本院以八十七年毒聲字第五
    四二號及八十八年毒聲字第二二三四號裁定令入勒戒處所執
    行觀察、勒戒後，認無繼續施用傾向，由臺灣臺中地方法院
    檢察署檢察官分別於八十七年九月十五日以八十七年度偵字
    第一一七五四號、第一八七七○號及於八十八年七月二十六
    日以八十八年度偵緝字第八○八號、第八四九為不起訴處分
    確定，其第二次施用毒品犯行並於八十八年七月二十三日觀
    察、勒戒完畢。詎甲○○仍不知悔悟，竟基於施用第一級毒
    品海洛因之概括犯意，自九十二年九月四日十九時起至九十
    五年一月二十日二十時止，在其臺中縣梧棲鎮○○路六三六
    巷一弄一號住處及其友人位於臺中市○區○○路二四一巷九
    十之七號五樓頂加蓋之鐵皮屋等地點，以將海洛因摻入香煙
    內點燃後吸其煙氣及將海洛因摻水稀釋後置於注射針筒施打
    於靜脈血管內等方式，連續施用第一級毒品海洛因多次，平
    均每二、三天施用一次。嗣經警先於九十二年九月五日九時
    三十分許，在臺中市○區○○路二四一巷九十之七號五樓頂
    加蓋之鐵皮屋內查獲；復於九十五年一月二十日二十一時許
    ，在臺中市○區○○路一二八巷八號六樓之三，為警通緝查
    獲，並扣得甲○○所有之海洛因一包（毛重一‧二公克）。
二、案經臺中縣警察局霧峰分局報請臺灣臺中地方法院檢察署檢
    察官偵查起訴。
    理    由
一、訊據被告甲○○對於前揭犯罪事實均坦承不諱，且被告為警
    查獲時所採集之尿液，經以氣相層析質譜儀（即ＧＣ／ＭＳ
    ）方法檢驗結果，確呈第一級毒品海洛因於人體代謝後之嗎
    啡陽性反應，有中山醫學大學附設醫院藥物濫用檢測中心確
    認檢驗結果報告一份附卷足證，復有扣案之海洛因一包（毛
    重一‧二公克）可資佐證。查被告前因施用毒品案件，經本
    院以八十七年毒聲字第五四二號及八十八年毒聲字第二二三
    四號裁定令入勒戒處所執行觀察、勒戒後，認無繼續施用傾
    向，由臺灣臺中地方法院檢察署檢察官分別於八十七年九月
    十五日以八十七年度偵字第一一七五四號及於八十八年七月
    二十六日以八十八年度偵緝字第八四九號為不起訴處分確定
    ，其第二次施用毒品犯行並於八十八年七月二十三日觀察、
    勒戒完畢，此有臺灣高等法院被告前案紀錄表及臺灣臺中地
    方法院檢察署刑案資料查註紀錄表各一份在卷可參，足認被
    告本件係五年內三犯施用第一級毒品罪。被告自白核與事實
    相符，事證明確，其犯行洵堪認定。
二、按施用第一、二級毒品者，經觀察、勒戒後，無繼續施用毒
    品傾向者，應為不起訴之處分，經為不起訴處分後，五年內
    再犯第十條之罪，經觀察、勒戒，認有繼續施用毒品之傾向
    或三犯以上者，除應聲請法院裁定令入戒治處所施以強制戒
    治外，並應起訴，修正前毒品危害防制條例第二十條第二項
    、第三項定有明文。本件被告被告前因違反毒品危害防制條
    例案件，經本院二次裁定送觀察、勒戒後，認無繼續施用毒
    品傾向，由臺灣臺中地方法院檢察署檢察官分別於八十七年
    九月十五日以八十七年度偵字第一一七五四號、第一八七七
    ○號及於八十八年七月二十六日以八十八年度偵緝字第八○
    八號、第八四九為不起訴處分確定，其於九十二年九月五日
    所犯施用第一級毒品海洛因之犯行，係屬三犯，依修正前毒
    品危害防制條例第二十條第三項之規定，即應訴追。又被告
    上開連續施用第一級毒品之犯罪行為，雖其中部分行為係於
    毒品危害防制條例九十三年一月九日修正公布前所為，然被
    告於九十三年一月九日以後仍連續犯同一之罪，應依修正後
    之毒品危害防制條例處斷，無新舊法比較之問題。核被告所
    為，係犯毒品危害防制條例第十條第一項之施用第一級毒品
    罪。被告為供施用而持有毒品，其持有之低度行為，已為施
    用之高度行為所吸收，不另論罪。被告先後多次施用海洛因
    犯行，時間緊接，犯罪構成要件相同，顯係基於概括犯意為
    之，應依刑法第五十六條連續犯之規定論以一罪，並加重其
    刑。公訴意旨雖僅記載被告於九十二年九月五日回溯四、五
    日內某時施用第一級毒品海洛因一次犯行，惟未敘及被告自
    九十二年九月六日起至九十五年一月二十日二十時止，仍連
    續施用第一級毒品海洛因之事實，然該部分事實與公訴人起
    訴之犯罪事實既具有連續犯之裁判上一罪關係，應為起訴效
    力所及，本院自應併予審理，附此敘明。末查，被告曾於九
    十一年間因犯竊盜罪，經本院判處有期徒刑一年確定，經送
    監執行，於九十二年七月二十七日月二十七日期滿執行完畢
    ，此有臺灣高等法院被告前案紀錄表及臺灣臺中地方法院檢
    察署刑案資料查註紀錄表各一份在卷可憑，其於受有期徒刑
    執行完畢後五年以內，再犯本件有期徒刑以上之罪，為累犯
    ，應依刑法第四十七條之規定加重其刑，並遞加重之。爰審
    酌被告前因施用毒品犯行曾經觀察、勒戒，竟又再施用毒品
    不輟，無視於毒品對於自身健康之戕害及國家對於杜絕毒品
    犯罪之禁令，惡性非輕，惟事後坦承犯行，再本於施用毒品
    犯罪之人，亦為「病人」之考量等一切情狀，量處如主文所
    示之刑。扣案之白粉一包（毛重一‧二公克）確係第一級毒
    品海洛因，此據被告於本院審理時供陳明確，為毒品危害防
    制條例第二條第二項第一款所指之毒品，爰依同條例第十八
    條第一項前段規定，不問屬於犯人與否，宣告沒收銷燬之。
據上論斷，應依刑事訴訟法第二百七十三條之一第一項、第二百
九十九條第一項前段，毒品危害防制條例第十條第一項、第十八
條第一項前段，刑法第十一條、第五十六條、第四十七條，判決
如主文。
中    華    民    國    95    年     3    月    17    日
                  刑事第六庭    法  官  戴博誠
上正本證明與原本無異。
如不服本判決，應於送達後十日內向本院提出上訴狀（須附繕本
），上訴於臺灣高等法院臺中分院。
                                書記官  鄭淑英
中    華    民    國    95    年     3    月    17    日
【附錄論罪科刑法條】
毒品危害防制條例第十條第一項：
施用第一級毒品者，處六月以上五年以下有期徒刑。


司法院資訊處製作；財團法人民間司法改革基金會備份。
